【裁判字號】    99,易,352
【裁判日期】    990531
【裁判案由】    竊盜
【裁判全文】
臺灣彰化地方法院刑事判決               99年度易字第352號
公  訴  人  臺灣彰化地方法院檢察署檢察官
被      告  丙○○
上列被告因竊盜案件，經檢察官提起公訴（99年度偵字第1609號
、1773號、1777號），本院判決如下：
    主  文
丙○○各犯如附表所示之罪，各處如附表所示之刑，應執行有期
徒刑貳年陸月。
    事  實
一、丙○○前因施用第一級毒品案件，經臺灣彰化地方法院檢察
    署檢察官聲請強制戒治並提起公訴，嗣經本院於民國91年11
    月22日，以91年度訴字第1106號判處有期徒刑7月確定，強
    制戒治部分則於92年10月9日執行完畢釋放。復因竊盜案件
    ，經本院以93年度員簡字第543號判決判處拘役45日，又因
    施用毒品案件，於94年3月9日經本院以93年度訴字第1483號
    判處有期徒刑10月，兩案接續執行，於94年12月5日縮短刑
    期執行完畢。丙○○前於民國95年間，因竊盜案件，經本院
    分別以95年度員簡字第558號判決判處有期徒刑3月確定（第
    1案）；以95年度訴字第1673號判決判處有期徒刑8月確定（
    第2案）；以95年度易字第1324號判決判處有期徒刑3月、3
    月、7 月，合併定應執行有期徒刑1年確定（第3案）；以96
    年度簡字第10號判決判處有期徒刑3月、3月，合併定應執行
    有期徒刑5月確定（第4案）；以95年度員簡字第527號判決
    判處拘役10日確定（第5案）。另因施用第一級毒品案件，
    經臺灣高等法院臺中分院以96年度上訴字第643號判決判處
    有期徒刑1年8月確定（第6案）；復於97年間，因偽證案件
    ，經本院以97年度訴字第796號判決判處有期徒刑6月確定（
    第7案）。上開各案之罪經入監接續執行，嗣經臺灣高等法
    院臺中分院以96年度聲減字第2418號裁定就上開第1、2、3
    、4、5、6案之罪，分別減刑為有期徒刑1月又15 日、4月、
    1月又15日、1月又15日、3月又15日、1月又15日、1月又15
    日、拘役5日及有期徒刑10月確定，其中第1、2、3、4案之
    罪，合併定應執行有期徒刑1年確定，嗣於98年1月21日獲得
    假釋，所餘期間付保護管束（因接續執行拘役5日，故於98
    年1月27日出監），甫於98年7月23 日保護管束期滿未經撤
    銷假釋，視為執行完畢。詎仍不知悔改，意圖為自已不法之
    所有，分別於附表所示之時、地，以附表所示方法，竊取如
    附表所示之財物，後99年1月22曰15時50分，在彰化縣埔心
    鄉○○村鎮○街239巷12號處，受查察治安顧慮人口時，向
    警員自首附表編號1至9所示之竊盜犯行，並進而接受裁判，
    嗣經警再循線查獲附表編號10至13所示之竊盜犯行。
二、案經彰化縣警察局溪湖分局移報告臺灣彰化地方法院檢察署
    檢察官偵查起訴。
    理  由
一、本案被告所犯係屬刑事訴訟法第376 條第2 款所列之刑法第
    320 條第1 項之竊盜罪及同條第2 項之竊佔罪，本院爰依同
    法第284 條之1 之規定行獨任審判。次按被告以外之人於審
    判外之陳述，雖不符刑事訴訟法第159 條之1 至第159 條之
    4 之規定，而經當事人於審判程序同意作為證據，法院審酌
    該言詞陳述或書面陳述作成時之情況，認為適當者，亦得為
    證據。當事人、代理人或辯護人於法院調查證據時，知有第
    159 條第1 項不得為證據之情形，而未於言詞辯論終結前聲
    明異議者，視為有前項之同意，刑事訴訟法第159 條之5 定
    有明文。查本案全部卷證，公訴人、被告均不爭執其證據能
    力，本院復衡以該等供述證據作成時之情況，應為適當，是
    可認後述所引用證據之證據能力均無疑義，合先敘明。
二、上開犯罪事實，業據被告丙○○於警詢及本院審理中，供承
    不諱，且經證人即被害人己○○、壬○○、涂洽灶、子○○
    、戊○○、癸○○○、辛○○、乙○○、丑○○、甲○、丁○○、庚○○、曾塗城於警詢；證人即星發資源回收場負責
    人徐啟騰於警詢及偵查中證稱明確，並有現場照片21幀(附
    於溪警分偵字第0990002462號、0000000000號、0000000000
    號警卷）、臺灣電力公司電力線路失竊現場調查報告表1紙
    及星發資源回收場買入登記簿影本1紙在卷可稽，是被告之
    自白與事實相符，堪以採信。本件罪證明確，被告之犯行，
    足以認定。
三、按刑法第321條第1項第3款之攜帶兇器竊盜罪，係以行為人
    攜帶兇器竊盜為其加重條件，此所謂兇器，其種類並無限制
    ，凡客觀上足對人之生命、身體、安全構成威脅，具有危險
    性之兇器均屬之，且祇須行竊時攜帶此種具有危險性之兇器
    為已足，並不以攜帶之初有行兇之意圖為必要（最高法院79
    年台上字第5253號判例可參）。故核被告丙○○所為就附表
    編號1至編號13所示之犯行，係各如附表所示之罪名（含法
    條）。而公訴人就被告所為附表編號1至編號9之犯行，均論
    以刑法第320條第1項之普通竊盜罪，起訴法條，顯有誤會，
    而二者之基本社會事實既屬同一，則應予變更起訴法條。其
    所犯上開各罪間，犯意個別，行為互殊，應分論併罰。又被
    告曾犯有如犯罪事實欄所示之罪刑，並受有所示之有期徒刑
    宣告且執行完畢（甫於98年7月23日保護管束期滿未經撤銷
    假釋，視為執行完畢），有臺灣彰化地方法院檢察署刑案資
    料查註紀錄表附卷可稽，其於執行完畢後5年以內，故意再
    犯本件有期徒刑以上之罪，為累犯，應依同法第47條第1項
    之規定，加重其刑。被告於有偵查犯罪職權之公務員，尚未
    知悉附表編號1至9所示之犯行前，即向警方坦承犯下該9件
    竊盜犯行，並自願接受裁判而自首，此經證人即承辦本件之
    彰化縣警察局溪湖分局埔心分駐所警員陳圳松、蕭錦本於偵
    查中，證稱屬實，是就被告所犯如附表編號1至9所示之部分
    ，依刑法第62條前段之規定，予以減輕其刑。該加減刑之部
    分，應先加後遞減之。被告前開各次竊盜犯行間，犯意各別
    ，行為互殊，應予分論併罰。爰審酌被告不思循正當途徑獲
    取生活所需，任意攫取他人財物，毫不尊重他人財物權利，
    漠視法紀之情，自不容輕縱，惟考量其各次犯罪之動機、手
    段、所竊得物品價值、所生損害之程度，及其自首犯罪、態
    度尚佳等一切情狀，量處如附表所示及主文所示之刑，並定
    應執行之刑。至於未扣案之被告供行竊所用之扳手、鉗子各
    一把，業經被告供承已丟棄，無法尋得，且均非違禁物或應
    義務沒收之物，為免日後執行困難，爰不予宣告沒收，附此
    敘明，併此敘明。
四、另公訴意旨請求諭知被告應於刑之執行前令入勞動場所強制
    工作，然按保安處分係對受處分人將來之危險性所為拘束其
    身體、自由之處置，以達教化與治療之目的，為刑罰之補充
    制度，本諸法治國家保障人權之原理及刑法之保護作用，其
    法律規定之內容，應受比例原則之規範，使保安處分之宣告
    ，與行為人所為行為之嚴重性，行為人所表現之危險性，及
    對行為人未來行為之期待性相當，司法院大法官會議釋字第
    四七一號解釋可資參照。查本案被告之犯罪行為固應非難，
    不足為可取，惟本院衡酌被告犯罪動機、情節（包含竊取之
    次數、手段與竊得財物之價值）、犯後態度（自首附表編號
    1至編號9之竊盜犯行，其餘部分審理中均坦承犯行，尚知悔
    意）、其行為嚴重性與危害性、對於未來行為之期待性，依
    憲法比例原則，認本案量處被告如主文所示之刑，已足收懲
    儆之效，未達須以保安處分預防矯治之程度，尚無施以強制
    工作之必要，諒其服刑完畢後，得以儘速投入社會正當工作
    ，爰不併予宣告強制工作，併此敘明。
據上論斷，應依刑事訴訟法第299條第1項前段、第300條，刑法
第320條第1項、第321條第1項第2、3款、第47條第1項、第62條
前段、第51條第5款，判決如主文。
本案經檢察官邱鼎文到庭執行職務。
中    華    民    國    99    年    5     月    31    日
                  刑事第三庭          法  官  洪志賢
以上正本證明與原本無異。
如不服本判決應於收受判決後10日內向本院提出上訴書狀，並應
敘述具體理由；其未敘述上訴理由者，應於上訴期間屆滿後20日
內向本院補提理由書（均須按他造當事人之人數附繕本）「切勿
逕送上級法院」。
告訴人或被害人對於判決如有不服具備理由請求檢察官上訴者，
其上訴期間之計算係以檢察官收受判決正本之日期為準。
中    華    民    國    99    年    5     月    31    日
                                      書記官  許億先
附錄本案論罪科刑法條全文：
中華民國刑法第320條
（普通竊盜罪、竊佔罪）
意圖為自己或第三人不法之所有，而竊取他人之動產者，為竊盜
罪，處5  年以下有期徒刑、拘役或 5 百元以下罰金。
意圖為自己或第三人不法之利益，而竊佔他人之不動產者，依前
項之規定處斷。
前二項之未遂犯罰之。
中華民國刑法第321條
（加重竊盜罪）
犯竊盜罪而有左列情形之一者，處 6 月以上、 5 年以下有期徒
刑：
一、於夜間侵入住宅或有人居住之建築物、船艦或隱匿其內而犯
    之者。
二、毀越門扇、牆垣或其他安全設備而犯之者。
三、攜帶兇器而犯之者。
四、結夥三人以上而犯之者。
五、乘火災、水災或其他災害之際而犯之者。
六、在車站或埠頭而犯之者。
前項之未遂犯罰之。
附表
┌──┬─────┬─────┬───────────────┬───────┬───────┐
│編號│犯罪時間  │犯罪地點  │犯罪方式                      │所犯法條      │科處罪刑      │
├──┼─────┼─────┼───────────────┼───────┼───────┤
│ 1  │98年12月初│彰化縣埔心│丙○○騎乘機車至己○○位於左列│刑法第321條第1│丙○○攜帶兇器│
│    │某日晚間8 │鄉太平村太│地點之農田，以質地堅硬、足供兇│項第3款       │竊盜，累犯，處│
│    │時許      │平路571巷 │器使用之活動扳手拆卸己○○所有│              │有期徒刑8月。 │
│    │          │臨146號旁 │之抽水馬達2個，得手後放置於機 │              │              │
│    │          │農田      │車腳踏板載運至某流動資源回收商│              │              │
│    │          │          │，以每個抽水馬達約新臺幣400元 │              │              │
│    │          │          │之代價出售。                  │              │              │
├──┼─────┼─────┼───────────────┼───────┼───────┤
│ 2  │98年12月初│彰化縣永靖│丙○○騎乘機車至壬○○位於左列│刑法第321條第1│丙○○攜帶兇器│
│    │某日晚間約│鄉同仁村東│地點之農田，以質地堅硬、足供兇│項第3款       │竊盜，累犯，處│
│    │10時許    │畔路219巷 │器使用之活動扳手拆卸壬○○所有│              │有期徒刑8月。 │
│    │          │農田(電線 │之抽水馬達2個，得手後放置於機 │              │              │
│    │          │桿桿號為：│車腳踏板載運至某流動資源回收商│              │              │
│    │          │TS1289)   │，以每個抽水馬達約新臺幣400元 │              │              │
│    │          │          │之代價出售。                  │              │              │
├──┼─────┼─────┼───────────────┼───────┼───────┤
│ 3  │98年12月中│彰化縣埔心│丙○○騎乘機車至涂洽灶位於左列│刑法第321條第1│丙○○攜帶兇器│
│    │旬某日下午│鄉仁里村奉│地點之農田，以質地堅硬、足供兇│項第3款       │竊盜，累犯，處│
│    │5時許     │天路農田( │器使用之活動扳手拆卸涂洽灶所有│              │有期徒刑8月。 │
│    │          │電線桿桿號│之抽水馬達1個，得手後放置於機 │              │              │
│    │          │：永北高分│車腳踏板載運至某流動資源回收商│              │              │
│    │          │40K3996GD5│，以每個抽水馬達約新臺幣400元 │              │              │
│    │          │5)        │之代價出售。                  │              │              │
├──┼─────┼─────┼───────────────┼───────┼───────┤
│ 4  │98年12月中│彰化縣永靖│丙○○騎乘機車至子○○位於左列│刑法第321條第1│丙○○攜帶兇器│
│    │旬某日晚間│鄉同仁東畔│地點之農田，以質地堅硬、足供兇│項第3款       │竊盜，累犯，處│
│    │6時許     │路110巷農 │器使用之活動扳手拆卸子○○所有│              │有期徒刑8月。 │
│    │          │田(電線桿 │之抽水馬達1個，得手後放置於機 │              │              │
│    │          │桿號：同安│車腳踏板載運至某流動資源回收商│              │              │
│    │          │宅幹#35Y14│，以每個抽水馬達約新臺幣400元 │              │              │
│    │          │-1*4K3995C│之代價出售。                  │              │              │
│    │          │A94)      │                              │              │              │
├──┼─────┼─────┼───────────────┼───────┼───────┤
│ 5  │98年12中旬│彰化縣永靖│丙○○騎乘機車至戊○○位於左列│刑法第321條第1│丙○○攜帶兇器│
│    │某日晚間7 │鄉湳墘村古│地點之農田，以質地堅硬、足供兇│項第3款       │竊盜，累犯，處│
│    │時許      │榕路6號前 │器使用之活動扳手拆卸戊○○所有│              │有期徒刑8月。 │
│    │          │農田      │之抽水馬達1個，得手後放置於機 │              │              │
│    │          │          │車腳踏板載運至某流動資源回收商│              │              │
│    │          │          │，以每個抽水馬達約新臺幣400元 │              │              │
│    │          │          │之代價出售。                  │              │              │
├──┼─────┼─────┼───────────────┼───────┼───────┤
│ 6  │98年12月下│彰化縣永靖│丙○○騎乘機車至癸○○○位於左│刑法第321條第1│丙○○攜帶兇器│
│    │旬某日下午│鄉同仁村和│列地點之農田，以質地堅硬、足供│項第3款       │竊盜，累犯，處│
│    │5時許     │富巷12號旁│兇器使用之活動扳手拆卸癸○○○│              │有期徒刑8月。 │
│    │          │(香蕉園)  │所有之抽水馬達2個，得手後放置 │              │              │
│    │          │          │於機車腳踏板載運至某流動資源回│              │              │
│    │          │          │收商，以每個抽水馬達約新臺幣40│              │              │
│    │          │          │0元之代價出售。               │              │              │
├──┼─────┼─────┼───────────────┼───────┼───────┤
│ 7  │98年12月下│彰化縣永靖│丙○○騎乘機車至辛○○位於左列│刑法第321條第1│丙○○攜帶兇器│
│    │旬某日晚間│鄉瑚璉村東│地點之農田，以質地堅硬、足供兇│項第3款       │竊盜，累犯，處│
│    │7時許     │興路260巷 │器使用之鉗子剪斷辛○○所有之電│              │有期徒刑8月。 │
│    │          │農田(電線 │纜線1條 (長約30公尺)，得手後放│              │              │
│    │          │桿桿號：永│置於機車腳踏板載運至某流動資源│              │              │
│    │          │工高幹26Y3│回收商，以約新臺幣300元之代價 │              │              │
│    │          │-1E7K4195B│出售。                        │              │              │
│    │          │C35)      │                              │              │              │
├──┼─────┼─────┼───────────────┼───────┼───────┤
│ 8  │98年12月下│彰化縣永靖│丙○○騎乘機車至乙○○位於左列│刑法第321條第1│丙○○攜帶兇器│
│    │旬晚間8時 │鄉同仁村和│地點之農田，以質地堅硬、足供兇│項第3款       │竊盜，累犯，處│
│    │許        │富巷農田( │器使用之扳手拆卸乙○○所有之抽│              │有期徒刑8月。 │
│    │          │電線桿桿號│水馬達1個，得手後放置於機車腳 │              │              │
│    │          │：永北高分│踏板載運至某流動資源回收商，以│              │              │
│    │          │17Z2×6K39│每個抽水馬達約新臺幣400元之代 │              │              │
│    │          │94HC36)   │價出售。                      │              │              │
│    │          │          │                              │              │              │
├──┼─────┼─────┼───────────────┼───────┼───────┤
│ 9  │98年12月下│彰化縣永靖│丙○○騎乘機車至丑○○位於左列│刑法第321條第1│丙○○攜帶兇器│
│    │旬某日晚間│鄉湳墘村古│地點之農田，以質地堅硬、足供兇│項第3款       │竊盜，累犯，處│
│    │9時許     │榕路農田( │器使用之扳手拆卸丑○○所有之抽│              │有期徒刑8月。 │
│    │          │電線桿桿號│水馬達3個，得手後放置於機車腳 │              │              │
│    │          │：HY9B76) │踏板載運至某流動資源回收商，以│              │              │
│    │          │          │每個抽水馬達約新臺幣400元之代 │              │              │
│    │          │          │價出售。                      │              │              │
├──┼─────┼─────┼───────────────┼───────┼───────┤
│ 10 │98年12月中│彰化縣溪湖│丙○○騎乘機車至甲○位於左列地│刑法第321條第1│丙○○攜帶兇器│
│    │旬某日中午│鎮湖東里大│點之農田，由旁邊樹木攀爬進入農│項第2款、第3款│，逾越牆垣竊盜│
│    │約12時許  │溪路青宅巷│舍內，再持質地堅硬、足供兇器使│              │，累犯，處有期│
│    │          │8號       │用之活動扳手、鉗子拆卸甲○所有│              │徒刑11月。    │
│    │          │          │之抽水馬達1個，得手後放置於機 │              │              │
│    │          │          │車腳踏板，載運至彰化縣埔心鄉埔│              │              │
│    │          │          │心村員鹿路3段170號星發資源回收│              │              │
│    │          │          │場，以每公斤約新臺幣19元之代價│              │              │
│    │          │          │販售予不知情之徐啟騰。        │              │              │
├──┼─────┼─────┼───────────────┼───────┼───────┤
│ 11 │98年12月中│彰化縣溪湖│丙○○騎乘機車至丁○○位於左列│刑法第321條第1│丙○○攜帶兇器│
│    │旬某日中午│鎮○○○段│地號之農田，持質地堅硬、足供兇│項第3款       │竊盜，累犯，處│
│    │約12時許  │31號地號農│器使用之活動扳手、鉗子拆卸洪建│              │有期徒刑8月。 │
│    │          │舍內      │三所有之抽水馬達1個，得手後放 │              │              │
│    │          │          │置於機車腳踏板，載運至星發資源│              │              │
│    │          │          │回收場，以每公斤約新臺幣19元之│              │              │
│    │          │          │代價販售予不知情之徐啟騰。    │              │              │
├──┼─────┼─────┼───────────────┼───────┼───────┤
│ 12 │98年12月下│彰化縣永靖│丙○○騎乘機車至庚○○位於左列│刑法第321條第1│丙○○攜帶兇器│
│    │旬某日下午│鄉○○段4-│地點之農田，持質地堅硬、足供兇│項第3款       │竊盜，累犯，處│
│    │1時許     │號5號地號 │器使用之活動板手、鉗子拆卸許寶│              │有期徒刑8月。 │
│    │          │          │桂所有之抽水馬達1個，得手後放 │              │              │
│    │          │          │置於機車腳踏板，載運至星發資源│              │              │
│    │          │          │回收場，以每公斤約新臺幣19元之│              │              │
│    │          │          │代價販售予不知情之徐啟騰。    │              │              │
├──┼─────┼─────┼───────────────┼───────┼───────┤
│ 13 │99年1月23 │彰化縣埔鹽│丙○○騎乘機車至左列地點，持質│刑法第321條第1│丙○○攜帶兇器│
│    │日上午11時│鄉打廉村埔│地堅硬、足供兇器使用之鉗子，剪│項第3款       │竊盜，累犯，處│
│    │許        │打路1巷10 │斷臺灣電力公司所有，由該公司彰│              │有期徒刑8月。 │
│    │          │之2號往東 │化區營業處員林巡修課維護設計專│              │              │
│    │          │約100公尺(│員曾塗城所管理之電纜線1條，長 │              │              │
│    │          │電線桿桿號│約3公尺，得手後放置於機車腳踏 │              │              │
│    │          │：113Y2)  │板，載運至彰化縣埔心鄉某資源回│              │              │
│    │          │          │收場欲販售，遭該資源回收場負責│              │              │
│    │          │          │人拒絕，乃將竊得之電纜線丟棄在│              │              │
│    │          │          │彰化縣員林鎮大排水溝內。      │              │              │
└──┴─────┴─────┴───────────────┴───────┴───────┘

司法院資訊處製作；財團法人民間司法改革基金會備份。
